TALITA MAGALHÃES

35 anos • Brasileira

Portal da Mantiqueira • Taubaté SP (11) 94161-0606

talita_magalhaes@outlook.com

linkedin.com/in/talita-magalhães-83228ba4

OBJETIVO: Área Administrativa/ Comercial

RESUMO DE QUALIFICAÇÕES

Sou formada em Administração de empresas e Comunicação Visual, com mais de 13 anos de experiência nas áreas Administrativa de Marketing, Financeira e Comercial, atuando em empresas de grande porte no setor de consumo e varejo.

Profissional focada em desenvolver e executar estratégias para aumentar o crescimento e a lucratividade das organizações, identificando oportunidades através do comportamento do shopper e do consumidor. Além de toda experiência no processo de emissão de pedidos, negociação com os fornecedores e administração de contratos.

EXPERIÊNCIA PROFISSIONAL

03/2021 a 11/2021 RaiaDrogasil S.A

Analista de Gerenciamento de Categorias Jr

- Responsável pela análise de sortimento e revisão de mix da categoria de infantil.
- · Acompanhamento do sortimento aplicado em loja x planejado e projetos piloto.
- Análises mercadológicas de market share, vendas, margens, tendências de consumo e árvores de decisão, através das ferramentas de suporte (IQVA, Nielsen e Dunnhumby).
- Responsável por avaliar as introduções de produtos, de acordo com a performance do item no mercado e estratégia comercial.
- Responsável por buscar oportunidades junto as indústrias (advisors e capitães de categoria) para desenvolver a categoria.
- Elaboração de calendário promocional das categorias junto aos compradores, buscando ações assertivas para alavancar as vendas e garantir a entrega da margem da categoria.

03/2020 a 03/2021 Roldão Atacadista

Rede Atacadista

Assistente Comercial

- Responsável por negociar introdução de novos fornecedores e produtos para a categoria de Queijos Commodities e Requeijão.
- Responsável pelo planejamento e análise de demanda para o abastecimento das lojas.
- Gestão e manutenção de carteira de pedidos, e follow-up com fornecedores em nível de serviço.

- Experiência em gestão de estoque de giro, ruptura em lojas e possíveis impactos em vendas.
- · Elaboração de relatórios gerenciais, orçamento e controle de processos.

09/2019 a 01/2020 Roldão Atacadista (Temporária)

Assistente de Gerenciamento de Categorias

- Revisão de sortimento junto aos capitães de categoria (indústrias) e área comercial.
- · Visita em Lojas para extrair informações técnicas e gerar insights às categorias.
- Análises de fichas de cadastro de acordo com a performance do item no mercado e estratégia comercial.
- Responsável por elaborar Planogramas em Spaceman focando em uma exposição ideal da categoria/produto, utilizando ferramentas para análises (Nielsen e tabela de preços).
- Elaboração e validação de guia de exposição através de estudos/árvore de decisão.
- · Responsável por desenvolver categorização loja a loja por módulos (minifloor).
- · Suporte a área comercial com pesquisas de mercado (Nielsen Scantrack Cash & Carry e Total Store) e estudos de Shopper.

03/2011 a 05/2018 Cargill Agrícola S.A.

Multinacional do segmento de produção e processamento de alimentos.

Assistente de Marketing - 05/2012 a 05/2018

Assistente Administrativa - 03/2011 a 04/2012

- Cumprimento das rotinas pertinentes a controle de verba, gerenciamento de pedidos de compras, cadastro de novos fornecedores e acompanhamento do processo de pagamento de NFs de serviços diversos, reportando os dados necessários para o setor de Controladoria e áreas afins.
- Suporte a gestão de categorias, atuando na elaboração de relatórios, extração e análise das bases de dados da Nielsen/Kantar e apresentação dos resultados à Gestão.
- Interface com o setor de SAC da empresa, trabalhando no acompanhamento dos atendimentos, suporte na aplicação de treinamento para capacitação dos Atendentes, revisão de subsídios, solicitação de produtos para ressarcimento ao cliente e demais questões pertinentes à função.
- Parceria com o time de colaboradores e Diretores da unidade de negócio "Retail Foods", sendo responsável
 pelo agendamento de reuniões gerenciais, reserva de bilhetes aéreos, reporte de planilhas de despesas à
 equipe financeira e pela solicitação de serviços externos (correios e cartórios), além de prestar apoio na
 organização dos eventos corporativos.

11/2007 a 02/2011 **AES Eletropaulo**

Uma das maiores distribuidoras de energia elétrica do Brasil.

Assistente Administrativa

- Responsável pela análise de faturas de energia elétrica, avaliando o índice de consumo de cada cliente de acordo com as normativas e regulamentos requeridos pela empresa.
- Suporte a área de Pós-faturamento, trabalhando na revisão de notas de reclamação, ouvidoria e Procon, oferecendo soluções estratégicas focadas na satisfação dos consumidores.

11/2005 a 11/2007 Planet Comércio e Negócios Internacionais Ltda.

Empresa de médio porte do segmento de comércio exterior.

Auxiliar de Escritório

·Vivência nas rotinas de atendimento telefônico, recepção de clientes, esclarecimento de dúvidas, agendamento e reservas de salas de reunião, elaboração de relatórios e planilhas, manutenção de arquivos e organização de documentos variados, agindo com foco na excelência da comunicação empresarial.

FORMAÇÃO ACADÊMICA

Tecnólogo em Comunicação Visual - Concluído em 2021. Etec Dra.

Maria Augusta Saraiva

Graduação em Administração de Empresas - Concluída em 12/2011. Universidade Anhanguera

IDIOMA

Inglês – Intermediário (Cursando)

CURSOS COMPLEMENTARES

- Microsoft Power BI SENAI
- · Curso Desenvolvimento de Categorias Muito Além RETAIL FARMA BRASIL
- Retail Index, Advisor e Spaceman Profissional 12.1 NIELSEN
- Marketing Digital Prime Cursos / SEBRAE
- · Atualização: Trade Marketing ESPM
- Marketing SENAC

TRABALHO VOLUNTÁRIO

Participação em atividades de recreação e animação junto a eventos em escolas e comunidades.

HABILIDADES TÉCNICAS E COMPETÊNCIAS

Conhecimento em softwares (pacote Office e Adobe), sistemas ERP/ SAP e facilidade com novos sistemas.

Comprometida, resiliente, facilidade em se adaptar a mudanças e trabalhar em equipe, capacidade em trazer soluções aos desafios.